# LUCAS OLIVEIRA VÉRAS

# **DESENVOLVEDOR WEB E MOBILE**

Celular: (86)9 9848-3344 Email: verasluca00@gmail.com

GitHub: https://github.com/Lucas-Veras Portfólio: https://lucas-veras.vercel.app/

Linkedin:https://www.linkedin.com/in/lucas-oliveira15/

### **RESUMO**

Sou um graduando de 21 anos que está no último semestre da faculdade e à procura de novas oportunidades e desafios. Já tenho certas experiências em aplicações front-end, back-end e mobile. E sempre estou aberto para aprender novas tecnologias. Possuo vivência em processo de desenvolvimento ágeis (Scrum) e versionamento de código utilizando GIT.

# EXPERIÊNCIA PROFISSIONAL

### Desenvolvedor FullStack (Bolsista)

Strategi Consultoria | Fevereiro de 2024 - até o momento

- Atuou em um projeto de automação para extração de Notas Fiscais e arquivos XML dos portais Directa e UVT. (Next/Flask)
- Trabalhou na manutenção de sistemas desenvolvidos em Flask e Django.
- Participou de um projeto de automação para a geração e abertura de processos de alvarás de funcionamento.
- Utilizou as seguintes tecnologias: Next, Django, Flask, TypeScript, Python, PostgresSQL, SQL Server, Ant Design, Styled-Components, CI/CD

### Desenvolvedor Mobile e Front-end (Estágio)

Secretaria do Estado do Trabalho da Habitação e da Assistência Social (SETHAS) | Abril de 2023 - até o momento

- Atuou sozinho na versão 2.0 do aplicativo mobile Programa do leite Potiguar (PLP)
- Implementou novas funcionalidades no projeto mobile e nos projetos web (PLP)
- Atuou como tutor e fez code review dos projetos web PLP
- Utilizou as seguintes tecnologias: React-Native CLI, TypeScript, Redux, async-storage, reanimated, axios e outros

### Desenvolvedor Front-end (Freelancer)

Extraconomy | Itália | Abril de 2023 - até o momento

- Participou da implementação da plataforma
- Utilizou as seguintes tecnologias: React, javascript, primeReact, primeFlex, cloudinary, react-paypal e outros

### Desenvolvedor Front-end (Freelancer)

OrçaCasaFácil | Agosto de 2023 - Janeiro/2024 (6 meses)

- Participou da prototipação e da implementação do projeto
- Utilizou as seguintes tecnologias: React, javascript, chackra-ui, redux-toolkit, react-hook-form, yup e outros

### TRABALHOS ACADÊMICOS

Fretex - Uma plataforma online dedicada ao transporte de carga, proporcionando às pessoas uma solução conveniente e simples para atender às suas necessidades de transporte ou explorar uma nova fonte de renda. Paticipou da implementação tanto do Back-end quando do Front-End por 2 semestres.

### **CONHECIMENTOS ADQUIRIDOS**

- Python Next
- Django Rest
- Javascript
  React
- Framework
- Typescript React-Native CI/CD
- Node Git Docker

# **EDUCAÇÃO**

- Cursando Tecnologia em Análise e Desenvolvimento de Sistemas (TADS) - IFRN
- Período: 6°
- I.R.A.: 91.32

### **CURSOS**

- React do Zero a Maestria (c/ hooks, router, API, Projetos)
- Curso de React.Js e Next.Js (Intermediário e Avançado)

# **IDIOMAS**

- Inglês | Intermediário
- Português | Nativo

# LUCAS OLIVEIRA VÉRAS

WEB AND MOBILE DEVELOPER

Phone number,: (86)9 9848-3344 Email: verasluca00@gmail.com GitHub: https://github.com/Lucas-Veras

Linkedin:https://www.linkedin.com/in/lucas-oliveira15/

### **SUMMARY**

I am a 20 years old undergraduate looking for new opportunities and challenges. I already have some experience in front-end, back-end and mobile applications. And I'm always open to learning new technologies. I have experience in agile development processes (Scrum) and code versioning using GIT.

### **WORK EXPERIENCE**

### Front-end and Mobile developer (Internship)

"State Secretariat of Labor, Housing, and Social Assistance (SETHAS) | April 2023 - Present (7 months)

- Worked alone on the version 2.0 of the mobile application for the Potiguar Milk Program (PLP).
- Implemented new features in the mobile and web projects (PLP)
- Worked as a tutor and did code review of PLP web projects
- · It used the following technologies: React-Native CLI, TypeScript, Redux, async-storage, reanimated, axios and others

### Front-end Developer (Freelancer)

Extraconomy | Italy | April 2023 - Present (7 months)

- Participated in the implementation of the platform.
- It used the following technologies: React, javascript, primeReact, primeFlex, cloudinary, react-paypal and others

#### Front-end Developer (Freelancer)

OrçaCasaFácil | Agosto de 2023 - Present (2 months)

- Participated in the prototyping and implementation of the project
- It used the following technologies: React, javascript, chackra-ui, redux-toolkit, react-hook-form, yup and others

### ACADEMIC PROJECTS

Fretex - A dedicated online platform for freight transportation, providing people with a convenient and straightforward solution to meet their transportation needs or explore a new source of income.

- Participated from the initial development of the idea to development.
- · Worked on the Back-end (Django) and Front-end (React) for one semester and exclusively on the Front-end for two semesters.

# **TECHNOLOGY SKILLS**

- HTML Node
- Spring

- CSS
- React
- SQL
- Javascript React-Native Git
- Typescript Java
- Docker

### **EDUCATION**

- Studying Technology in Systems Analysis and Development (TADS) - IFRN
- Semester: 6°
- I.R.A.: 91,32

### **COURSES**

- React from Zero to Mastery (w/ hooks, router, API, Projects)
- React.Js and Next.Js course (Intermediate and Advanced)

#### LANGUAGES

- English | Intermediary
- Portuguese | Native